臺灣板橋地方法院刑事判決　　　　　　 94年度簡上字第352號
上　訴　人　乙○○
即　被　告
　　　　　　　　　　（另案在臺灣臺北監獄臺北分監執行中）
上列上訴人即被告因竊盜案件，不服本院94年度簡字第1950號，
中華民國94年5 月23日第一審判決（聲請簡易判決處刑案號：94
年度偵字第4552號），提起上訴，本院管轄之第二審合議庭判決
如左：
    主  文
原判決撤銷。
乙○○無罪。
    理  由
一、公訴人聲請簡易判決處刑意旨略以：被告乙○○意圖為自己
    不法之所有，於民國93年8 月22日上午7 時許，在臺北市○
    ○路626 號前，趁施宜呈駕駛其母甲○○所有之車號9903-
    CW自用小客車下車購買早餐，疏未拔取鑰匙亦未熄火之際，
    迅急駛離而竊取之，得手後，拆取車牌2 面、車內音響及大
    燈。嗣於93年9 月14日下午6 時許，前開車輛經發現棄置在
    臺北縣淡水鎮○○街，經警採集指紋送驗結果，查悉車內後
    視鏡上指紋係屬被告所有，因認被告涉犯刑法第320 條第1
    項之竊盜罪嫌云云。
二、按犯罪事實應依證據認定之，無證據不得認定犯罪事實，不
    能證明被告犯罪者，應諭知無罪之判決，刑事訴訟法第154
    條第2 項、第301 條第1 項分別定有明文。次按認定犯罪事
    實，須依證據，而所謂證據，係指合法之積極證據就犯罪事
    實能為具體之證明者而言；又認定不利於被告之事實，須依
    積極證據，苟積極證據不足為不利於被告事實之認定時，即
    應為有利於被告之認定，更不必有何有利之證據，最高法院
    30 年 上字第816 號著有判例可資參照。又所謂「積極證據
    足以為不利被告事實之認定」，係指據為訴訟上證明之全盤
    證據資料，在客觀上已達於通常一般之人均不致於有所懷疑
    ，而得確信被告確曾犯罪之程度，若未達到此一程度，而有
    合理懷疑之存在時，即無從為有罪之確信，此觀同院76年度
    臺上字第4896號判例意旨自明。
三、訊據被告乙○○堅詞否認上開竊盜犯行，辯稱：伊沒有偷前
    述車輛；車內後視鏡之所以有伊指紋，可能是伊當時經營中
    古車買賣生意，於93年9 月3 日遭警方緝獲前10日左右，曾
    有不詳年籍之二男一女，駕乘一輛1,800C.C. 之中華三菱黑
    免自用小客車前來，欲出售該車予伊，伊曾試駕該車約2 小
    時，惟因該車並無證件資料，故未購買該車等語。公訴人所
    以認被告涉有前揭罪嫌，無非以在上開遭竊車輛車內後視鏡
    所採得之指紋1 枚，經送內政部警政署刑事警察局鑑定結果
    ，與該局檔存被告指紋卡之左拇指指紋相符，此有該局93年
    9 月14日刑紋字第0930204929號鑑驗書在卷可稽。惟查，上
    開證據至多僅能證明被告曾進入前揭車輛車室內，但並無從
    證明被告進入車室之時間係在該車遭竊時、遭竊前或遭竊後
    ，更不足證明被告進入車室之原因確為行竊無訛；又被害人
    甲○○及施宣呈亦未能指認被告係下手竊取車輛之人。從而
    ，本件卷存積極證據實尚不足為不利於被告事實之認定，是
    縱被告就其上揭所辯乙節，並未能提出證據證明屬實，本院
    亦無從遽而認定被告確有公訴人所指之竊盜犯行。
四、綜上所述，本件證據不能證明被告犯罪，揆諸前揭法條及判
    例意旨，自應為被告無罪之諭知。原審認被告有公訴人所指
    之竊盜犯行，而為被告有罪之判決，尚有未洽，被告指摘原
    審判決未當，為有理由，自應撤銷原審判決，改為諭知被告
    無罪。
五、末按第一審法院依被告在偵查中之自白或其他現存證據，已
    足以認定犯罪者，得因檢察官之聲請，不經通常審判程序，
    逕以簡易判決處刑。但必要時，應於處刑前訊問被告。前項
    案件檢察官依通常程序起訴，經法院訊問被告，認應宜以簡
    易判決處刑者，得不經通常程序，逕以簡易判決處刑。依前
    二項判決所科之刑以宣告緩刑、得易科罰金之有期徒刑及拘
    役或罰金為限。檢察官聲請以簡易判決處刑之案件，經法院
    認為有第451 條之1 第4 項但書第3 款所列之認為應為無罪
    、免訴、不受理或管轄錯誤判決之諭知者，應適用通常程序
    審判之，刑事訴訟法第449 條、第452 條分別有明文規定。
    本件原審未查被告應諭知無罪判決，致未適用通常程序審理
    ，而誤用簡易判決處刑，其所踐行之簡易處刑程序違背法令
    ，其簡易處刑程序存有瑕疵，為保障當事人之審級利益，本
    院合議庭依通常訴訟程序審判後，撤銷原審判決，以第一審
    法院之地位，為第一審判決，檢察官如不服本判決，仍得於
    法定期間內，向管轄第二審法院提起上訴，附此敘明。
據上論斷，應依刑事訴訟法第455 條之1 第1 項、第3 項、第
369 條第1 項前段、第364 條、第301 條第1 項，判決如主文。
本案經檢察官蘇揚旭到庭執行職務。
中　　華　　民　　國　　94　　年　　10　　月　　4 　　日
                  刑事第十六庭審判長法  官　陳鴻清
                                    法  官  朱嘉川
                                    法  官  歐陽漢菁
右正本證明與原本無異
如不服本判決，應於判決送達後十日內向本院提出上訴狀。
                                    書記官　呂妍旻
中　　華　　民　　國　　94　　年　　10　　月　　4 　　日
